# 请教陈版主关于营业税金及附加问题

提问人：chuangz11 时间：2017-03-20 18:24:09
请教陈版主： 1 、假设A公司 2015 年漏申报 6000 元增值税，也漏申报对应 720 元的附加税，账上计提了销项税，但是没有计提对应的附加税 720 元，故审计在 2015 年时审计调整，补计提附加税，借：营业税金及附加 720 贷：应交税费 720 。到 2016 年 2 月份在申报税款所属期是 2016 年 1 月企业补申报了这 6000 元增值税，但是因为 1 月份进项税额大于销项税，故不用交增值税，也无附加税。到2016 年一整年总的缴纳增值税为 3000 元，期末还有留抵税额 26 万。请问之前 15 年审计调整计提的附加税，因 2016 年并未缴纳附加税，是否可以把 15 年调整附加税 720 元，冲当期的 营业税金及附加 720 元呢？
2 、假设B企业申报 2016 年增值税后，申报表留抵税额为 33 万， 2017 年 3 月份的时候，发现 2016 年有一笔收入没入账，故补确认收入300 万，并确认销项税额 18 万，请问，我列报时按应交增值税-未交增值税 18 万，和其他流动资产-留抵税额 33 万列示，还是按照33-18=15列示其他流动资产； 2 、是否不用计提附加税，因为到 4 月申报 17 年 3 月份税时，把这个 300 万补申报，有足够的留抵税额，不用交增值税

回答人：chenyiwei
1 、可以。 2 、（ 1 ）因为纳税人不能自行以应纳税额抵顶留抵税额，故两者应分开列示；（ 2 ）可以。